【裁判字號】    92,上易,324
【裁判日期】    920319
【裁判案由】    竊盜
【裁判全文】
台灣高等法院台中分院刑事判決                    九十二年度上易字第三二四號
    上  訴  人
    即  被  告  乙○○
右上訴人因竊盜案件，不服臺灣南投地方法院九十一年度易字第六七七號中華民國九
十一年十二月二十日第一審判決（起訴案號：臺灣南投地方法院檢察署九十一年度偵
字第三五五六號），提起上訴，本院判決如左：
      主  文
上訴駁回。
      事實及理由
一、本案經本院審理結果，認第一審判決認事用法及量刑均無不當，應予維持，並引
    第一審判決書記載之事實、證據及理由。（如附件）
二、被告乙○○上訴意旨略以：原審量刑過重，請求減輕云云。惟查：本件被告竊取
    鋁條之組合屋雖無人居住，鋁條價值亦非鉅大，然被告有多次施用毒品前科，復
    於九十一年間因竊盜案件，經原審法院以九十一年度易字第二四三號刑事判決判
    處有期徒刑十月確定，素行不佳，參酌所適用之刑法第三百二十一條加重竊盜罪
    ，其法定刑為六月以上五年以下有期徒刑，本件復構成累犯，依法應加重其刑，
    原審審酌一切情狀，量處有期徒刑九月，應已考量本案犯罪情節，量刑應稱妥適
    ，被告上訴顯無理由，應予駁回。
三、據上論斷，應依刑事訴訟法第三百七十三條、第三百六十八條，判決如主文。
本案經檢察官甲○○到庭執行職務。
中      華      民      國      九十二   年       三      月    十九    日
                                    臺灣高等法院臺中分院刑事第四庭
                                          審判長法  官  洪  耀  宗
                                                法  官  江  德  千
                                                法  官  劉  登  俊
右正本證明與原本無異。
不得上訴。
                                                書記官  鄧  智  惠
中      華      民      國      九十二   年       三      月    十九    日
                                                                        Ｉ
臺灣南投地方法院刑事判決                          九十一年度易字第六七七號
    公  訴  人  臺灣南投地方法院檢察署檢察官
    被      告  乙○○  男  三十四歲（民國○○○年○月○○○日生）
                        住南投縣國姓鄉北港村北圳巷八之一號
                        （現另案於臺灣臺中監獄南投分監執行中）
                        身分證統一編號：Ｍ一二一九五四九三號
右列被告因竊盜案件，經檢察官提起公訴（九十一年度偵字第三五五六號），本院判
決如左：
    主    文
乙○○攜帶兇器竊盜，累犯，處有期徒刑玖月。
扣案之螺絲起子貳支沒收。
    事    實
一、乙○○曾於民國八十六年間，因違反麻醉藥品管理條例案件，經本院以八十六年
    度埔刑簡字第一○九號刑事簡易判決判處有期徒刑六月確定，於八十六年十月三
    十日易科罰金執行完畢；復於九十一年間因竊盜案件，經本院以九十一年度易字
    第二四三號刑事判決判處有期徒刑十月確定，嗣於九十一年十月二日入監執行中
    。惟乙○○猶不知悔改，復意圖為自己不法之所有，於九十一年十月一日十七時
    許，在南投縣國姓鄉○○村○○路二三一之六七號組合屋前，攜帶其所有客觀上
    具有危險性足供為兇器使用之螺絲起子二支並置於該組合屋旁，以徒手將該組合
    屋之鋁窗卸下以竊取之，再以該器螺絲起子二支將鋁窗分解成三十二支鋁條。嗣
    於同日十九時三十分許，為警在上開組合屋前當場查獲，並扣得其所有之該螺絲
    起子二支。
二、案經南投縣警察局埔里分局報請臺灣南投地方法院檢察署檢察官偵查起訴。
    理    由
一、右揭犯罪事實，業據被告乙○○於警訊、偵查及本院調查、審理時坦白承認，核
    與被害人丙○○於警詢中指述及證人湯義煌於警詢中證述之情節相符，且有被害
    人立具之贓物認領保管單一紙、照片一張在卷可稽，並有被告行竊時所攜帶之螺
    絲起子兩支扣案足憑，足認被告自白與事實相符，是本案事證明確，被告竊盜犯
    行，堪以認定。
二、按刑法第三百二十一條第一項第三款之攜帶兇器竊盜罪，係以行為人攜帶兇器竊
    盜為其加重條件，此所謂兇器，其種類並無限制，凡客觀上足對人之生命、身體
    、安全構成威脅，具有危險性之兇器均屬之，螺絲起子為足以殺傷人生命、身體
    之器械，顯為具有危險性之兇器（參照最高法院七十九年臺上字第五二五三號判
    例要旨）。且只須實施竊盜行為時，在客觀上行為人執持兇器，不論兇器係於未
    行竊前即隨身攜帶持有，或在竊盜現場臨時拾取持用，亦不論兇器屬何人所有，
    均在所不問。本案被告於右揭時地行竊時，攜帶客觀上具有危險性足供為凶器使
    用之螺絲起子二支，雖其於將該組合屋之鋁窗卸下時未使用到該螺絲起子，但仍
    屬攜帶兇器竊盜，故核其所為，係犯刑法第三百二十一條第一項第三款之攜帶兇
    器竊盜罪。又被告曾於八十六年間，因違反麻醉藥品管理條例案件，經本院以八
    十六年度埔刑簡字第一○九號刑事簡易判決判處有期徒刑六月確定，於八十六年
    十月三十日易科罰金執行完畢，此有臺灣南投地方法院檢察署刑案資料查註紀錄
    表及台灣高等法院被告全國前案紀錄表附卷可按，其於五年內再犯本案有期徒刑
    以上之罪，係屬累犯，應依同法第四十七條之規定加重其刑。爰審酌被告犯罪之
    動機、目的、手段、犯罪所得財物之價值，及犯罪後坦承犯行、態度尚屬良好等
    一切情狀，量處如主文所示之刑。
三、扣案之螺絲起子二支係被告所有供犯罪所用之物，業據被告供承在卷，應依刑法
    第三十八條第三項、第一項第二款之規定宣告沒收。
據上論斷，應依刑事訴訟法第二百九十九條第一項前段，刑法第三百二十一條第一項
第三款、第四十七條、第三十八條第三項、第一項第二款，判決如主文。
本案經檢察官沈崇廉到庭執行職務。
中      華      民      國    九十一  年     十二     月     二十     日
                                    臺灣南投地方法院刑事庭
                                        審判長法  官  林  宜  民
                                              法  官  洪  挺  梧
                                              法  官  孫  于  淦
右正本證明與原本無異。
如不服本判決，應於判決送達後十日內向本院提出上訴狀( 應附繕本 )。「切勿逕送
上級法院」。
「告訴人或被害人對於判決如有不服具備理由請求檢察官上訴者，其上訴期間之計算
係以檢察官收受判決正本之日期為準」
附錄本案論罪科刑法條：
中華民國刑法第三百二十一條第一項第三款
 (加重竊盜罪)
犯竊盜罪而有左列情形之一者，處六月以上五年以下有期徒刑：
三  攜帶兇器而犯之者。


司法院資訊處製作；財團法人民間司法改革基金會備份。
